# 求助陈老师：职工薪酬对递延所得税的影响计算

提问人：yuehuawjg 时间：2017-07-13 15:41:16
陈老师您好： 我们在检查一家上市公司（四大之一审计），在 2016 年年末计算未支付的职工薪金对递延所得税的影响时，是按年末余额减去 2017 年初已支付部分后的剩余部分作为可抵扣暂时性差异进行计算，这样和披露的应付职工薪酬就没有勾稽关系了。
我们在实务中都是各项暂时性差异的年末余额进行计算，附注披露信息保持明显的勾稽关系。 感觉好象两种方法都对，但由于两种方法下计算的递延所得税资产余额差异较大，请问陈老师该如何理解这个问题？

回答人：chenyiwei
根据国家税务总局《关于企业工资薪金和职工福利费等支出税前扣除问题的公告》（国家税务总局公告[2015]34号）规定：“企业在年度汇算清缴结束前向员工实际支付的已预提汇缴年度工资薪金，准予在汇缴年度按规定扣除”。因此，企业应当预计年末计提的应付职工薪酬（工资奖金部分）中预计可在年度汇算清缴结束前发放的金额，对这部分金额从计算递延所得税资产的暂时性差异基数中扣除。

提问人：yuehuawjg 时间：2017-07-18 10:06:03
谢谢陈版，原理明白了，但这样也给我们实务带来难度，预计汇算清缴前发放金额不一定那么准确，我们检查的这家上市公司，预计发放部分究竟是如何预计的，审计师都没告诉企业就把递延给算完了，企业财务不脸的我不清楚

回答人：chenyiwei
现在已经是下半年了，可以关注实际期后发放情况和原估计金额之间是否存在重大差异，如有重大差异则要求解释原因，再判断是前期差错还是会计估计变更。